* BMS ANALOGICO - 4 CELDAS MODO SERIE (DESCARGA) v2
* Celdas 1 y 2: Samsung ICR18650-22F (sobredescarga 2.75V)
* Celdas 3 y 4: LIBOWER LB-XY/A1   (sobredescarga 3.0V)
* Vcc=24V | Sobrecarga=4.21V | Temp=45C
* Simulacion: .tran 1
* Celda 1 baja mas rapido -> BMS la corta -> demas siguen descargando

*==============================================================
* FUENTE PRINCIPAL
*==============================================================
VVCC    VCC  0  DC 24

*==============================================================
* PALANCA - arranca en 24V desde t=0 (modo descarga activo)
*==============================================================
V_PALANCA  PALANCA  0  PULSE(0 24 0 1n 1n 2 4)

*==============================================================
* CELDAS CON DESCARGA SIMULADA (PWL)
* C1 Samsung: 4.1V -> 2.5V en 1s (se agota primero, BMS debe cortarla)
* C2 Samsung: 4.1V -> 3.2V en 1s (sigue bien)
* C3 LIBOWER: 4.0V -> 3.3V en 1s (sigue bien)
* C4 LIBOWER: 4.0V -> 3.4V en 1s (sigue bien)
*==============================================================
VBAT1  BAT1_POS  0  PWL(0 4.1 1 2.5)
VBAT2  BAT2_POS  0  PWL(0 4.1 1 3.2)
VBAT3  BAT3_POS  0  PWL(0 4.0 1 3.3)
VBAT4  BAT4_POS  0  PWL(0 4.0 1 3.4)

*==============================================================
* SWITCHES DPDT - simulan reles
* Cuando PALANCA=24V -> switches cierran -> celdas en serie
* Ron=1m Roff=1Meg Vt=12V Vh=1V
*==============================================================
SW1  BAT1_POS  SERIE12   PALANCA  0  SWMOD
SW2  BAT2_POS  SERIE23   PALANCA  0  SWMOD
SW3  BAT3_POS  SERIE34   PALANCA  0  SWMOD
SW4  BAT4_POS  CARGA_POS PALANCA  0  SWMOD

*==============================================================
* CONEXIONES EN SERIE
* GND -> M_PROT1 -> BAT1 -> SERIE12 -> BAT2 -> SERIE23 -> BAT3 -> SERIE34 -> BAT4 -> CARGA_POS -> R_CARGA -> GND
*==============================================================
R_S12   SERIE12    BAT2_NEG   0.001
R_S23   SERIE23    BAT3_NEG   0.001
R_S34   SERIE34    BAT4_NEG   0.001

*==============================================================
* CARGA RESISTIVA 15 ohm
* Con pack lleno 16.2V: I=1.08A P=17.5W
*==============================================================
R_CARGA  CARGA_POS  0  15

*==============================================================
* =================== CELDA 1 - SAMSUNG ====================
*==============================================================
R1A_SD1  VCC      N_R1SD1  75k
R1B_SD1  N_R1SD1  N_SD1    2.2k
R2_SD1   N_SD1    0        10k

R1_SC1   VCC      N_SC1    47k
R2_SC1   N_SC1    0        10k

R_PU_NTC1  VCC    N_NTC1   10k
R_NTC1     N_NTC1 0        4.7k

R1A_TR1  VCC      N_R1TR1  20k
R1B_TR1  N_R1TR1  N_TREF1  1.5k
R2_TR1   N_TREF1  0        10k

XU1_1  BAT1_POS  N_SD1    VCC  0  OUT_U1_1  LT1013
XU1_2  N_SC1     BAT1_POS VCC  0  OUT_U1_2  LT1013
XU1_3  N_NTC1    N_TREF1  VCC  0  OUT_U1_3  LT1013

D1_1  N_GP1  OUT_U1_1  1N4148
D1_2  N_GP1  OUT_U1_2  1N4148
D1_3  N_GP1  OUT_U1_3  1N4148
R_PU_GP1  VCC  N_GP1  10k

* Drain del MOSFET va a GND (negativo del pack en serie)
M_PROT1  BAT1_NEG_GND  N_GP1  0  0  IRFZ44N
R_BN1    BAT1_NEG_GND  0      0.001

*==============================================================
* =================== CELDA 2 - SAMSUNG ====================
*==============================================================
R1A_SD2  VCC      N_R1SD2  75k
R1B_SD2  N_R1SD2  N_SD2    2.2k
R2_SD2   N_SD2    0        10k

R1_SC2   VCC      N_SC2    47k
R2_SC2   N_SC2    0        10k

R_PU_NTC2  VCC    N_NTC2   10k
R_NTC2     N_NTC2 0        4.7k

R1A_TR2  VCC      N_R1TR2  20k
R1B_TR2  N_R1TR2  N_TREF2  1.5k
R2_TR2   N_TREF2  0        10k

XU2_1  BAT2_POS  N_SD2    VCC  0  OUT_U2_1  LT1013
XU2_2  N_SC2     BAT2_POS VCC  0  OUT_U2_2  LT1013
XU2_3  N_NTC2    N_TREF2  VCC  0  OUT_U2_3  LT1013

D2_1  N_GP2  OUT_U2_1  1N4148
D2_2  N_GP2  OUT_U2_2  1N4148
D2_3  N_GP2  OUT_U2_3  1N4148
R_PU_GP2  VCC  N_GP2  10k

M_PROT2  BAT2_NEG  N_GP2  0  0  IRFZ44N

*==============================================================
* =================== CELDA 3 - LIBOWER ====================
*==============================================================
R1A_SD3  VCC      N_R1SD3  68k
R1B_SD3  N_R1SD3  N_SD3    2.2k
R2_SD3   N_SD3    0        10k

R1_SC3   VCC      N_SC3    47k
R2_SC3   N_SC3    0        10k

R_PU_NTC3  VCC    N_NTC3   10k
R_NTC3     N_NTC3 0        4.7k

R1A_TR3  VCC      N_R1TR3  20k
R1B_TR3  N_R1TR3  N_TREF3  1.5k
R2_TR3   N_TREF3  0        10k

XU3_1  BAT3_POS  N_SD3    VCC  0  OUT_U3_1  LT1013
XU3_2  N_SC3     BAT3_POS VCC  0  OUT_U3_2  LT1013
XU3_3  N_NTC3    N_TREF3  VCC  0  OUT_U3_3  LT1013

D3_1  N_GP3  OUT_U3_1  1N4148
D3_2  N_GP3  OUT_U3_2  1N4148
D3_3  N_GP3  OUT_U3_3  1N4148
R_PU_GP3  VCC  N_GP3  10k

M_PROT3  BAT3_NEG  N_GP3  0  0  IRFZ44N

*==============================================================
* =================== CELDA 4 - LIBOWER ====================
*==============================================================
R1A_SD4  VCC      N_R1SD4  68k
R1B_SD4  N_R1SD4  N_SD4    2.2k
R2_SD4   N_SD4    0        10k

R1_SC4   VCC      N_SC4    47k
R2_SC4   N_SC4    0        10k

R_PU_NTC4  VCC    N_NTC4   10k
R_NTC4     N_NTC4 0        4.7k

R1A_TR4  VCC      N_R1TR4  20k
R1B_TR4  N_R1TR4  N_TREF4  1.5k
R2_TR4   N_TREF4  0        10k

XU4_1  BAT4_POS  N_SD4    VCC  0  OUT_U4_1  LT1013
XU4_2  N_SC4     BAT4_POS VCC  0  OUT_U4_2  LT1013
XU4_3  N_NTC4    N_TREF4  VCC  0  OUT_U4_3  LT1013

D4_1  N_GP4  OUT_U4_1  1N4148
D4_2  N_GP4  OUT_U4_2  1N4148
D4_3  N_GP4  OUT_U4_3  1N4148
R_PU_GP4  VCC  N_GP4  10k

M_PROT4  BAT4_NEG  N_GP4  0  0  IRFZ44N

*==============================================================
* MODELOS
*==============================================================
.lib C:\Users\jairo\AppData\Local\LTspice\lib\sub\LT1013.sub
.model IRFZ44N NMOS(Level=3 Gamma=0 Delta=0 Eta=0 Theta=0 Kappa=0.2 Vmax=0 Xj=0
+ Tox=100n Uo=600 Phi=0.6 Rs=69.6m Kp=0.25 L=2u W=2.94m Vto=3.7 Rd=0.015
+ Rds=2.4Meg Cbd=1n Pb=0.8 Mj=0.5 Cgso=9.3n Cgdo=0.1n Rg=0.4 Is=81p N=1.09)
.model 1N4148 D(Is=2.52n Rs=0.568 N=1.752 Cjo=4p M=0.4 tt=20n Iave=200m Vpk=75)
.model SWMOD SW(Ron=0.001 Roff=1Meg Vt=12 Vh=1)

*==============================================================
* SIMULACION TRANSITORIA 1 segundo
*==============================================================
.tran 1

.backanno
.end
